【裁判字號】    96,上易,2850
【裁判日期】    970125
【裁判案由】    竊盜等
【裁判全文】
臺灣高等法院刑事判決                96年度上易字第2850號
上  訴  人  臺灣板橋地方法院檢察署檢察官
被      告  甲○○
                    （現於臺灣臺北監獄另案執行中）
上列上訴人因被告竊盜等案件，不服臺灣板橋地方法院96年度易
字第2432號，中華民國96年10月15日第一審判決（起訴案號：臺
灣板橋地方法院檢察署96年度偵字第11323 號），提起上訴，嗣
因被告就被訴事實為有罪之陳述，本院告知被告簡式審判程序之
旨，並聽取當事人之意見後，裁定依簡式審判程序進行，判決如
下：
    主  文
原判決撤銷。
甲○○竊盜，累犯，處有期徒刑壹年，減為有期徒刑陸月；又偽
造署押，足以生損害於他人，累犯，處有期徒刑肆月，減為有期
徒刑貳月，如附表所示之偽造「汪玉成」署押壹枚沒收。應執行
有期徒刑柒月，如附表所示之偽造「汪玉成」署押壹枚沒收。
    事  實
一、甲○○前曾涉犯過失致死、違反前麻醉藥品管理條例、竊盜
    、贓物等案件，其中於民國（下同）89年間，因竊盜案件，
    經臺灣桃園地方法院判處有期徒刑1 年，再由臺灣高等法院
    駁回上訴確定，甫於91年10月9 日執行完畢，詎猶不知悔改
    ，復意圖為自己不法之所有，於95年9 月12日，向不知情之
    「瞬成起重工程公司」負責人林生晃租借吊車，復於翌日（
    即95年9 月13日）上午9 時許，指示不知情之吊車司機，分
    別駕駛車牌號碼AN-866、867-GD、729-GR、261-GW號吊車，
    至臺北縣泰山鄉○○路70之6 號倉庫旁空地，搬運乙○○所
    有置於該處之塑膠壓出機1 台、塑膠板壓出機成型機1 套、
    塑膠攪合機2 台、塑膠輪板機1 套等物（總重約20公噸，總
    價值逾新臺幣49萬元），並載往林瑞花所任職位於臺北縣五
    股鄉○○路○段173號之「金顧金屬有限公司」，而竊取該等
    機器設備，得手後，即於同日上午10時45分許，將該等機器
    設備變賣予不知情之林瑞花，進而在林瑞花所掌管之「資源
    回收物品清冊」上，偽簽「汪玉成」之署名1枚，足生損害
    於汪玉成、乙○○及「金顧金屬有限公司」。嗣經乙○○向
    警方報案後，始經警循線查悉上情。
二、案經乙○○訴由臺北縣政府警察局新莊分局報請臺灣板橋地
    方法院檢察署檢察官偵查起訴。
    理  由
壹、程序部分：按除被告所犯為死刑、無期徒刑、最輕本刑為3
    年以上有期徒刑之罪或高等法院管轄第一審案件者外，於第
    一次審判期日前之準備程序進行中，被告先就被訴事實為有
    罪之陳述時，審判長得告知被告簡式審判程序之旨，並聽取
    當事人、代理人、辯護人及輔佐人之意見後，裁定進行簡式
    審判程序，刑事訴訟法第273 條之1第1項定有明文。經核本
    件被告甲○○所犯係死刑、無期徒刑、最輕本刑為3 年以上
    有期徒刑以外之罪，其於準備程序中就被訴事實為有罪之陳
    述，經法官告知簡式審判程序之旨，並聽取公訴人、被告之
    意見後，本院爰依首揭規定，合議裁定進行簡式審判程序，
    合先敘明。
貳、實體部分：
一、上揭犯罪事實，業據被告甲○○於原審、本院審理時坦承不
    諱，核與告訴人乙○○於警詢時指訴之情節相符，並與「瞬
    成起重工程公司」負責人林生晃於警詢時及偵查中之陳述相
    符，且與「金顧金屬有限公司」會計林瑞花於警詢時及偵查
    中之陳述相符，此外，復有贓物認領保管單1 紙、資源回收
    物品清冊影本1紙、監視器翻拍照片8幀及現場照片6 幀附卷
    可稽，堪信被告上開自白確與事實相符；至被告先前於警詢
    時及偵查中雖一再辯稱上開機器係一真實姓名不詳自稱「李
    賓」之友人委託其搬運變賣者云云，惟其迄仍無法合理交待
    「李賓」委託其搬運變賣上開機器之緣由，亦無法具體指明
    「李賓」之任何年籍資料或聯絡方法以供查證，自難認其此
    部分所供情節堪採為有利認定之依據，附此敘明。綜上所述
    ，本案事證已臻明確，被告犯行洵堪認定。
二、核被告所為，係犯刑法第320 條第1 項之竊盜罪及同法第21
    7 條第1 項之偽造署押罪；其利用不知情之吊車司機遂行其
    竊盜犯行，為間接正犯；至其所犯上開2 罪間，犯意各別，
    行為互殊，應分論併罰。查被告先前有事實欄所載之有期徒
    刑科刑暨執行完畢情形，有臺灣高等法院被告前案紀錄表1
    份在卷足憑，其於前案有期徒刑執行完畢後5 年內，故意再
    犯本案有期徒刑以上之上揭2 罪，均為累犯，應分別依刑法
    第47條第1 項規定加重其刑。
三、原審詳為審酌認本件事證明確，並予論罪科刑，固非無見，
    惟(一)按科刑時，應審酌刑法第57條所列應行注意之事項及一
    切情狀，以為科刑輕重之標準。其所審酌之事項，必須於判
    決理由內具體加以說明，方足資為判斷量刑是否適當之準據
    。原判決固於判決理由中載明審酌被告恣意竊取他人價值不
    菲之機器設備，非但使被害人無端蒙受諸多損失與不便，亦
    破壞社會治安與正常交易秩序，及被告犯罪之動機、目的、
    手段、所生危害、犯罪後之態度等量刑之依據，惟經本院通
    知告訴人莊鈺佩到庭就本案表示意見，始發現告訴人莊鈺佩
    於警訊所陳遭被告竊取之機器設備之價值遠高於警訊筆錄所
    載之新台幣（下同）四十九萬元，係因警方告以超過五十萬
    元係屬重大竊案，拜託伊，伊才答應說將機器之價值寫為四
    十九萬元（見本院卷第35頁反面），是原判決原審酌量刑之
    基礎，已有變動，致有量刑失出失入之情；(二)又按數罪併罰
    ，有二裁判以上者，依第五十一條之規定，定其應執行之刑
    刑法第五十三條定有明文，原判決於主文已就被告所犯二罪
    分別量處有期徒刑及諭知易科罰金之折算標準，並定其應執
    行之刑，惟於理由欄漏未於被告所犯前開二罪分別為刑之量
    處及減刑後並為定其應執行刑之說明，有主文與理由矛盾之
    不當。是檢察官上訴意旨指摘原判決不當，量刑過輕，非無
    理由，本院自應將原判決予以撤銷改判。爰審酌被告恣意竊
    取他人總價超過49萬元，價值不菲之機器設備，非但使被害
    人無端蒙受諸多損失與不便，亦破壞社會治安與正常交易秩
    序，此外，復參酌其為己私利，僱用吊車行竊，並旋將該等
    機器以廢鐵加以變賣，使告訴人遭竊之機器無從復原及犯罪
    後對告訴人之損害毫無賠償之意等一切情狀，分別量處有期
    徒刑1年、4月之宣告刑，以資懲儆。末查被告犯罪後，中華
    民國九十六年罪犯減刑條例業已制定，經總統於96年7月4日
    公布，並自同年月16日起生效施行，核本件被告之犯罪時間
    ，均合於該條例所定之減刑條件，且其所犯之罪並無中華民
    國九十六年罪犯減刑條例第3條所列情形，爰依該條例第2條
    第1項第3款規定減其宣告刑二分之一，即分別減為有期徒刑
    6月、2月，並依刑法第51條第5 款之規定，定其應執行之刑
    。
四、如事實所載之「汪玉成」署名1 枚，係本案偽造之署押，已
    如上述，爰均依刑法第219條規定宣告沒收之。
據上論斷，應依刑事訴訟法第369條第1項前段、第364條、第273
條之1第1項、第299 條第1項前段，刑法第320條第1項、第217條
第1項、第47條第1項、第51條第5款、第219條，刑法施行法第1
條之1，中華民國九十六年罪犯減刑條例第2條第1項第3款、第7
條、第10條第1項，判決如主文。
本案經檢察官陳大偉到庭執行職務。
中    華    民    國    97    年    1     月    25    日
                  刑事第十五庭審判長法  官  吳昭瑩
                                    法  官  李正紀
                                    法  官  李釱任
以上正本證明與原本無異。
不得上訴。
                                    書記官  洪秋帆
中    華    民    國    97    年    1     月    25    日
附表：如事實所載之「汪玉成」署名１枚。
附錄：本案論罪科刑法條全文
刑法第217條
偽造印章、印文或署押，足以生損害於公眾或他人者，處 3 年以
下有期徒刑。
盜用印章、印文或署押，足以生損害於公眾或他人者，亦同。
刑法第320條
意圖為自己或第三人不法之所有，而竊取他人之動產者，為竊盜
罪，處 5 年以下有期徒刑、拘役或 5 百元以下罰金。
意圖為自己或第三人不法之利益，而竊佔他人之不動產者，依前
項之規定處斷。
前二項之未遂犯罰之。


司法院資訊處製作；財團法人民間司法改革基金會備份。
